臺灣彰化地方法院刑事判決              100年度侵易字第2號
公  訴  人  臺灣彰化地方法院檢察署檢察官
被      告  黃群凱
輔  佐  人  
即被告之父  黃金塗
上列被告因性騷擾防治法案件，經檢察官經檢察官提起公訴（10
0 年度偵字第8670號），本院依簡式審判程序判決如下：
    主  文
黃群凱成年人故意對少年意圖性騷擾，乘人不及抗拒而為碰觸其
胸部之行為，共貳罪，各處有期徒刑肆月，如易科罰金，均以新
臺幣壹仟元折算壹日。應執行有期徒刑柒月，如易科罰金，以新
臺幣壹仟元折算壹日。緩刑參年，緩刑期間付保護管束，並應依
執行檢察官之指示，前往醫療機構及心理諮商機構完成精神治療
及心理輔導之適當處遇措施。
    犯罪事實及理由
一、犯罪事實：
  (一)黃群凱係成年人，為中度智障，竟基於性騷擾之意圖，分別
    為下列行為（行為時，未因精神障礙，達於致不能辨識其行
    為違法或欠缺依其辨識而行為之能力，或此能力顯著減低之
    程度）：
  1.於民國100 年9 月27日上午6 時20分許，行經彰化縣彰化市
    ○○路○ 段254 巷巷口時，見身穿國中制服、未滿18歲之00
    00-000000 （86年5 月生，真實姓名、年籍等資料詳卷，下
    稱A 女）步行行經該處且年幼可侵，竟乘A 女不及抗拒之際
    ，尾隨在A 女後方並突然伸出右手觸摸A 女胸部，旋即逃逸
    。
  2.又於100 年10月4 日上午6 時40分許，行經彰化縣彰化市○
    ○路○ 段2 巷巷口時，見身穿國中制服、未滿18歲之0000-0
    00000 （87年2 月生，真實姓名年籍等資料詳卷，下稱B 女
    ）迎面走來，竟乘於二人交會、B 女不及抗拒之際，突然伸
    出右手觸摸B 女胸部，旋即逃逸。
  3.嗣A 女於100 年10月4 日上午6 時25分許，見黃群凱在彰化
    縣彰化市○○路○ 段512 巷口附近，乃以電話告知其導師楊
    ○○（真實姓名、年籍詳卷），楊○○乃報警處理，經警於
    同日上午7 時10分許，在彰化縣彰化市○○路○ 段東興宮廟
    前查獲，始悉上情。
  (二)案經A 女、B 女訴由彰化縣警察局彰化分局報請臺灣彰化地
    方法院檢察署檢察官偵查後起訴。
二、前揭犯罪事實業據被告黃群凱於偵查及本院審理時坦承不諱
    ，核與證人即告訴人A 女、B 女於警詢、偵訊中之證述相符
    ，復經證人即A 女、B 女之老師楊○○、B 女之同學林○○
    （真實姓名、年籍詳卷）於警詢之證述相符，且有彰化縣警
    察局彰化分局指認犯罪嫌疑人紀錄表4 張、現場照片6 張及
    被告之中華民國身心障礙手冊影本在卷可稽，足認被告前開
    任意性自白與事實相符。本件事證明確，被告犯行堪以認定
    ，應予依法論科。
三、核被告黃群凱二次所為，均係犯性騷擾防治法第25條第1 項
    之意圖性騷擾，乘人不及抗拒而為碰觸其胸部之行為罪。又
    告訴人A 女為86年5 月生、告訴人B 女為87年2 月生，且被
    告為本案犯行時，A 女及B 女均身著國中制服等情，此經本
    院認定如前，故外觀上明顯一望即知渠等為少年，而被告為
    成年人，其故意對於未滿18歲之A 女、B 女犯罪，均應依兒
    童及少年福利與權益保障法第112 條第1 項前段之規定，加
    重其刑（按被告行為後，「兒童及少年福利法」已修正更名
    為「兒童及少年福利與權益保障法」，而於100 年12月2 日
    施行，其中兒童及少年福利法第70條第1 項，已移列至兒童
    及少年福利與權益保障法第112 條第1 項，修正後僅將原條
    文「不在此限」4 字修改為「從其規定」，就加重之範圍及
    適用而言，修正前後均屬一致，並無法律變更之情形，應逕
    行適用裁判時法，併此指明）。再被告上開二次犯行間，犯
    意各別，行為互殊，應予分論併罰。爰審酌被告並無任何前
    科，素行尚可，被告乘告訴人二人不及抗拒而觸摸其胸部，
    漠視他人之身體自主權，且造成告訴人二人莫大之心理陰影
    ，犯罪情節非輕，惟被告犯後尚知坦承犯行，犯後態度尚可
    ，兼衡其生活狀況、為中度智障等一切情狀，分別量處如主
    文所示之刑，且定應執行之刑，並均諭知易科罰金之折算標
    準。末查，本件被告未曾因故意犯罪受有期徒刑以上刑之宣
    告，此有臺灣高等法院被告前案紀錄表1 份在卷可稽，其因
    一時失慮，致罹刑章，犯罪後已坦承犯行，經此偵審教訓，
    自當知所警惕，信無再犯之虞，且告訴人二人之法定代理人
    均表示希望被告能就醫治療，導正其性觀念避免再犯，公訴
    人亦同意給予被告緩刑之機會（見卷附被害人意見調查表及
    本院審理筆錄），因認前開宣告之刑以暫不執行為適當，併
    宣告緩刑3 年，以啟自新。又為使被告能於本案從中深切記
    取教訓，避免其再度犯罪，並導正其前開偏差之行為，乃聽
    取被告及其輔佐人之意見後，爰依刑法第74條第2 項第6 款
    、第93條第1 項第2 款之規定，諭知被告應於緩刑期間付保
    護管束，且依執行檢察官之指示，於緩刑期間內，前往醫療
    機構及心理諮商機構完成精神治療及心理輔導，以勵自新（
    此部分乃緩刑宣告附帶之條件，依刑法第75條之1 第1 項第
    4 款規定，違反上開之負擔情節重大，足認原宣告之緩刑難
    收其預期效果，而有執行刑罰之必要者，得撤銷緩刑之宣告
    ）。
四、末以，被告黃群凱雖係中度智障，然其於警詢、偵訊及本院
    審理時均能明確陳述如何對告訴人二人為性騷擾行為，且亦
    能明白表示：父母親、老師都有告知，如果對方不願意，不
    能隨意碰觸他人身體等語，顯見被告對此過程記憶清晰明確
    ，且知悉其行為已逾越日常生活舉止之界線，堪徵被告當時
    之精神狀態並無不能辨識其行為違法或欠缺依其辨識而行為
    之能力或有辨識行為違法或依其辨識而行為之能力顯著減低
    之情形，尚無刑法第19條減輕其刑規定之適用，併此敘明。
五、據上論斷，應依刑事訴訟法第273 條之1 第1 項、第299 條
    第1 項前段、第310 條之2 、第454 條第1 項，性騷擾防治
    法第25條第1 項，兒童及少年福利與權益保障法第112 條第
    1 項前段，刑法第11條前段、第51條第5 款、第41條第1 項
    前段、第8 項、第74條第1 項第1 款、第2 項第6 款、第93
    條第1 項第2 款，判決如主文。
六、如不服本判決，得於判決書送達之日起10日內，以書狀敘述
    理由，向本庭提出上訴。
本案經檢察官葉柏岳到庭執行職務。
中    華    民    國   100    年    12    月    9     日
                  刑事第五庭          法  官  陳德池
以上正本證明與原本無異。
如不服本判決應於收受判決後10日內向本院提出上訴書狀，並應
敘述具體理由；其未敘述上訴理由者，應於上訴期間屆滿後20日
內向本院補提理由書（均須按他造當事人之人數附繕本）「切勿
逕送上級法院」。
告訴人或被害人對於判決如有不服具備理由請求檢察官上訴者，
其上訴期間之計算係以檢察官收受判決正本之日期為準。
中    華    民    國   100    年    12    月    9     日
                                      書記官  黃國源
附錄論罪科刑法條全文：
性騷擾防治法第25條
意圖性騷擾，乘人不及抗拒而為親吻、擁抱或觸摸其臀部、胸部
或其他身體隱私處之行為者，處二年以下有期徒刑、拘役或科或
併科新臺幣十萬元以下罰金。
前項之罪，須告訴乃論。